臺灣屏東地方法院民事判決　九十二年度簡上字第一○九號
　　上　訴　人　乙○○○
　　訴訟代理人　甲○○
　　被上訴　人　丙○○
　　訴訟代理人　丁○○
右當事人間請求拆屋還地事件，上訴人對於民國九十二年七月三十日本院九十二年度
屏簡字第一０七號第一審判決提起上訴，本院於民國九十三年一月十四日言詞辯論終
結，判決如左：
    主      文
上訴駁回。
第二審訴訟費用由上訴人負擔。
    事實及理由
一、被上訴人主張：坐落屏東縣里港鄉○○○段一二一五地號土地（下稱系爭土地）
    係其向本院拍賣取得所有權（執行債務人為吳萬進即上訴人之夫），上訴人在系
    爭土地上如附圖所示Ａ部分面積０點０三一五公頃建有鐵皮屋一棟、Ｂ部分面積
    ０點０００四公頃則為其所搭之水塔一座，上訴人占有系爭土地既無正當權源，
    爰依民法第七百六十七條規定，訴請上訴人應將附圖所示Ａ部分面積０點０三一
    五公頃與Ｂ部分面積０點０００四公頃之水塔等地上物除去後，將土地交還被上
    訴人（原審為被上訴人全部勝訴之判決，上訴人不服提起上訴）。於本院聲明：
    上訴駁回。
二、上訴人則以：系爭土地上如附圖所示Ａ部分面積０點０三一五公頃之建物係伊所
    建，伊向訴外人即上訴人之夫吳萬進所租用，其等有成立租賃契約，基於買賣不
    破租賃原則，上訴人占用系爭土地為有權占有等語置辯。於本院聲明：(一)原判決
    廢棄。(二)右廢棄部分，被上訴人在第一審之訴及假執行之聲請均駁回。
三、上訴人主張前揭之事實，業據提出本院不動產權利移轉證明書、照片四張為證（
    見原審卷第七至八頁），並經原審勘驗現場無誤，有勘驗筆錄在卷足憑（見原審
    卷第二七至三十頁），並囑託屏東縣里港地政事務所派員測量，有土地複丈成果
    圖在卷可稽（見原審卷第三六頁）；上訴人對上開占用事實亦無爭執，此部分堪
    信為真實。
四、至上訴人於本院調查時主張伊與吳萬進間有成立租賃契約，依據買賣不破租賃原
    則，伊為有權占有云云，惟為被上訴人所否認。按出租人於租賃物交付後，承租
    人占有中，縱將其所有權讓與第三人，其租賃契約，對於受讓人仍繼續存在。前
    項規定，於未經公證之不動產租賃契約，其期限逾五年或未定期限者，不適用之
    ，民法第四百二十五條定有明文。上訴人訴訟代理人甲○○即上訴人之子於本院
    調查時陳稱：「我母親與我父親的協議是我母親如果要用系爭土地，要繳地價稅
    作為租金，當時的協議是在八十一年、八十二年左右，當時也有言明使用的範圍
    ，就是系爭房屋蓋的範圍，但沒有訂立租賃期間」等語（見本院卷第二四頁）。
    是倘如上訴人所稱伊與吳萬進間確有成立不定期租賃契約（未定租賃期限），惟
    依前開約定，亦無民法第四百二十五條第一項之適用，上訴人據此抗辯伊為有權
    占用云云，並無可採。被上訴人主張上訴人為無權占有一節，應堪信實。
五、按所有人對於無權占有或侵奪其所有物者，得請求返還之，民法第七百六十七條
    定有明文。從而，被上訴人依據所有物返還之法律關係，請求上訴人應將附圖所
    示Ａ部分面積０點０三一五公頃房屋與Ｂ部分面積０點０００四公頃之水塔等地
    上物除去後，將系爭土地交還被上訴人，於法有據，應予准許。原審為被上訴人
    全部勝訴之判決，經核並無違誤，上訴人指摘原判決不當，求予廢棄改判，為無
    理由，應予駁回其上訴。
六、據上論結，本件上訴為無理由，依民事訴訟法第四百三十六條之一第三項、第四
    百四十九條第一項、第七十八條，判決如主文。
中　　　華　　　民　　　國　　九十三　　年　　　一　　　月　　二十八　　日
                                    臺灣屏東地方法院民事第一庭
~B審判長法官　羅心芳
~B法      官　周群翔
~B法      官　許蓓雯
右為正本係照原本作成。
本判決不得上訴。
~B法院書記官　黃佳惠
中　　　華　　　民　　　國　　九十三　　年　　　一　　　月　　二十八　　日
